【裁判字號】    94,訴,1977
【裁判日期】    950227
【裁判案由】    毒品危害防制條例
【裁判全文】
臺灣高雄地方法院刑事判決              94年度訴字第1977號
公  訴  人  臺灣高雄地方法院檢察署檢察官
被      告  丙○○
選任辯護人  康進益律師
選任辯護人  王國論律師
上列被告因違反毒品危害防制條例案件，經檢察官提起公訴（93
年度偵字第15685 號），本院判決如下：
    主  文
丙○○無罪。
    理  由
一、公訴意旨略以：被告甲○○（另行通緝），其與女友被告丙○○二人均明知搖頭丸（即MDMA）及K 他命分別係毒品危害
    防制條例所規定之第二級及第三級之毒品，因具成癮性、濫
    用性，對個人及社會皆有危害性，故不得製造、販賣、意圖
    販賣而持有、轉讓、施用及持有。詎丙○○與甲○○2 人竟
    意圖牟利，共同基於販賣搖頭丸及K 他命之概括犯意聯絡，
    由甲○○於不詳時間在高雄市NO6 PUB ，向不詳真實姓名年
    籍不詳綽號「阿傑」俗稱「藥頭」之男人販入不詳數目之第
    三級毒品K 他命及第二級毒品搖頭丸。為增加收入，甲○○
    自民國93年5 月間起，在高雄市○○路某西藥房購買咖啡因
    及老鷹500 藥錠後，在高雄市○○區○○街28號11樓之11其
    與被告丙○○之同居住處內，由甲○○將上開咖啡因及老鷹
    500 藥錠等藥物研磨成藥粉，按1 比1 之比例，摻入購入之
    已磨成粉之K 他命混合後，再分裝成小袋，再將該混合其他
    藥品之K 他命以每公克新台幣（下同）5 百元等不一之價格
    ，由被告丙○○或甲○○透過門號0000000000電話，與撥打
    電話前來以暗語向甲○○購買或出售K 他命（暗語代號：褲
    子或K）及 搖頭丸（暗語代號：衣服）之多數不特定人談妥
    毒品交易事宜後，由該不特定人前往在甲○○之住處，或由
    丙○○或甲○○前往雙方約定之地點，與對方交易上開摻有
    其他藥品之K 他命，以及搖頭丸之買賣。嗣於93年8 月6 日
    間，丙○○與甲○○搭乘乙○○（另為不起訴處分）所駕駛
    之自小客車（同車之乘客尚有丁○○，業經另為不起訴處分
    ），前往台中市之某不詳地點，向不詳真實姓名年籍綽號「
    阿欽」之人販入第三級毒品K 他命，於93年8 月6 日16時10
    分許返回高雄市○○區○○街26號「城揚大樓」地下停車場
    出入口處，正準備進入地下停車場，於該出入口等待柵欄升
    起時，而丁○○剛巧下車之際，遭埋伏之高雄市政府警察局
    刑警大隊員警予以臨檢，當場在丁○○手持之塑膠袋內查獲
    白色粉末一罐（驗後毛重451.95公克）、白色粉末1 包（驗
    後毛重49.70 公克，經檢驗出含第三級毒品K 他命成分）、
    白色粉末（驗後毛重36.90 公克）、白色粉末3 包（驗後毛
    重2.90公克，經檢驗出含第三級毒品K 他命成分）及搖頭丸
    23 顆 （經檢驗出含第四級毒品一粒眠成分），繼之在甲○○身上之背包內查獲白色粉末1 包（驗後毛重100.99公克，
    經檢驗出含第三級毒品K 他命成分）、白色粉末1 包（驗後
    毛重1.62公克，經檢驗出含第三級毒品K 他命成分），嗣後
    並經甲○○同意於同日16時50分，前往甲○○位於高雄市○○區○○街28號11樓之11之住處內搜索後，在該處扣得電子
    磅秤1 台、研磨機1 台、搖頭丸半顆（驗後毛重0.07公克，
    經檢驗出含第二級毒品MDMA成分）、藍色藥錠驗後毛重10
    .08 （28顆）夾鏈袋2 包、橘色藥錠63顆、白色粉末1 包（
    驗後毛重7.15公克，經檢驗出含第三級毒品K 他命成分）、
    白色粉末1 包（驗後毛重19.91 公克）、白色粉末1 瓶（驗
    後毛重85.4 2公克）、白色粉末1 瓶（驗後毛重82.08 公克
    ）、吸食盤1 塊及分裝匙1 支等物而查悉上情。因認被告丙○○涉犯違反毒品危害防制條例第4 條第2 項、第3 項之販
    賣第二級、第三級毒品罪嫌云云。
二、按犯罪事實應依證據認定之，無證據不得認定其犯罪事實；
    不能證明被告犯罪者，應諭知無罪之判決，刑事訴訟法第15
    4 條第2 項、第301 條第1 項分別定有明文。復按刑事訴訟
    上證明之資料，無論其為直接或間接證據，均須達於通常一
    般之人均不致有所懷疑，而得確信其為真實之程度，始得據
    為有罪之認定，若關於被告是否犯罪之證明未能達此程度，
    而有合理懷疑之存在，致使無從形成有罪之確信，根據「罪
    證有疑，利於被告」之證據法則，即不得遽為不利被告之認
    定，亦有最高法院76年度臺上字第4986號判例可資參照。
三、公訴意旨認被告丙○○涉犯販賣第二級、第三級毒品罪嫌，
    無非係以：(1)前開於被告甲○○身上背包、住處查扣之毒品
    及其他扣案物、(2)內政部警政署刑事警察局93年10月11日刑
    鑑字第0930172952號鑑驗通知書、(3)行動電話門號00000000
    00之電話之監聽紀錄譯文（93年7 月1 日至同年8 月3 日）
    、(4)同案被告乙○○之供述及(5)被告甲○○及丙○○於警、
    偵、審之自白，為其論據。
四、證據能力部分：
    按通訊保障及監察法業於88年7 月14日制定公布，同年月16
    日生效，司法警察機關因偵辦刑事案件，為蒐集或調查證據
    ，而有實施通訊監察之必要者，於偵查中應由檢察官依職權
    或聲請核發通訊監察書，載明應記載事項，始得為之，其有
    急迫之情形經檢察官口頭通知先予執行通訊監察者，亦應於
    24小時內補發通訊監察書，通訊保障及監察法第5 條、第 6
    條、第11條規定甚明。本件起訴書所引行動電話門號000000
    0000之電話之監聽紀錄譯文（93年7 月1 日至同年8 月3 日
    ），係經臺灣高雄地方法院檢察署檢察官核發通訊監察書予
    以監聽錄音所製作，有93年7 月19日雄檢楠玉字第監續4180
    號通訊監察書1 紙可稽（見高雄市政府警察局刑警大隊93年
    8 月6 日高市警刑大偵十二字第0930009954號卷《下稱警
    卷》第28頁）。又被告丙○○於偵查中坦承監聽譯文中之「
    佩茹」係其本人，且員警亦曾播放電話監聽錄音帶給伊聽等
    語（見偵卷第217 頁），復於本院審理時，就本院所提示之
    上揭通訊監聽譯文內容亦不否認真實性，僅表示其未販賣毒
    品（見本院訴字第1977號卷第137 頁），況被告丙○○於上
    開監聽對話中所為之陳述，係屬被告於審判外之陳述，並非
    我國刑事訴訟法傳聞法則適用之對象（限於被告以外之人）
    則該監聽譯文及監聽錄音帶自有證據能力，核先敘明。
五、訊據被告丙○○固坦承替甲○○接聽門號0000000000之電話
    ，並曾替甲○○將研磨成白色粉末狀之「老鷹500 」（真實
    藥名不詳）送給他人等情，核與同案被告甲○○於本院訊問
    時供述之情節（見本院聲羈卷第9 頁）大致相符。惟被告丙○○堅詞否認有何與甲○○共同販賣第二級、第三級毒品之
    犯行，辯稱：我有幫甲○○接聽電話，但那是他要我幫他接
    的，雖有幫甲○○送貨，但甲○○告訴我那是「老鷹500 」
    的藥粉，我沒有販賣毒品等語。經查：
  (一)丙○○雖於93年8 月6 日為警詢時供稱：我只是幫甲○○送
    貨，第1 次大約於93年3 月間，最近1 次是7 月間…甲○○
    會把他的手機及毒品親手交給我，要我直接跟對方約地點交
    易，數量甲○○會事先與客戶談妥，每次大約1 至2 包，有
    時現金交易有時賒帳等語（見警卷第23至24頁）。然其於
    同次警詢時已先供稱：我沒有販賣毒品等語（見警卷第23
    頁），復於嗣後93年8 月7 日本院羈押訊問、93年11月30日
    警詢及93年12月29日偵查時，均辯稱：替甲○○所送之「貨
    」係「老鷹500 」，而非K 他命等語（見本院聲羈卷第13頁
    、偵卷第189 頁及第220 頁），是尚難認被告於警詢、偵查
    及本院訊問時業已自白販賣第二、三級毒品犯罪，公訴人引
    之為認定被告丙○○犯罪之依據，似有誤會。另同案被告甲○○於警詢、偵查及本院訊問時所供有關黃佩如部分，係供
    稱：我沒有和丙○○…一起製作K 他命，沒有和丙○○一起
    將混合稀釋製作之K 他命及搖頭丸等毒品轉賣予他人牟利（
    見警卷第5 頁）、丙○○沒有幫我出貨，也沒有幫我聯絡
    客人（偵卷第5 頁背面至第6 頁）、丙○○只知道我有「老
    鷹50 0」，但她不知道我有K 他命等語（見本院聲羈卷第9
    頁），是其前開供述均屬對被告丙○○有利，亦難為不利被
    告丙○○認定之依據。
  (二)前開於甲○○背包內及其位於高雄市○○區○○街28號11樓
    之11之住處內所搜扣之物，均係同案被告甲○○所有，業據
    其於警詢中供述甚明（見上揭警卷第2 頁、第3 頁），且
    有扣押物品目錄表、扣押筆錄各2 份，附於警卷第77頁背
    面、第80頁可稽。又衡諸上開扣案物搜扣之處為甲○○之背
    包及其住處，均屬甲○○實力可得支配之私人物品及處所，
    足證甲○○所言扣案物為其所有等語，應非子虛。又同案被
    告甲○○於本院訊問時供稱：被告丙○○只知道我有「老鷹
    500 」，但她不知道我有K 他命等語（見本院聲羈卷第9頁
    ），是被告丙○○既僅知甲○○有「老鷹500 」藥粉，而不
    知其藏有第三級毒品K 他命，則丙○○前揭所辯：僅幫甲○○送「老鷹500 」等語，尚屬有憑。
  (三)被告丙○○與甲○○於93年3 月份起，即同居於上開仁德街
    住處，業據被告丙○○於偵查中供承在卷（見偵卷第219 頁
    ），核與共同被告甲○○於本院訊問時所供之情節相符（見
    本院聲羈卷第9 頁）。又K 他命及搖頭丸（即MDMA）係甲○○於「NO6 PUB 」內，向真實姓名年籍不詳綽號「阿傑」之
    成年男子購得，業據甲○○於警詢中、偵查時供述甚明（見
    警卷卷第7 頁、偵卷第8 頁背面），復於本院訊問時供稱
    ：搖頭丸是去年（92）年初在EZ或NO6 PUB 向藥頭買的，我
    購買30顆，因為顏色很奇怪，所以我就沒有使用，另外半顆
    是一起被搜索出來的，我也不知道那半顆的來源，…K 他命
    是我在「NO 6 PUB」向藥頭購買的等語（見本院聲羈卷第8
    頁），而上開30顆藥丸並未檢出MDMA成分，半顆藥丸則驗出
    含MDMA成分，此有內政部警政署刑事警察局93年10月11日刑
    鑑字第0930172952號鑑驗通知書1 份，附於偵卷第124 至12
    8 頁可稽。而告甲○○究係何時販入數量不詳之搖頭丸（含
    扣案之半顆）及K 他命，依卷內前開甲○○之供述及其他證
    據，均無法確切認定。查甲○○於與丙○○同居（93年3 月
    份）前，即已販入數量不詳之搖頭丸（含扣案之半顆）及K
    他命，則非無可能。
  (四)被告丙○○與甲○○2 人曾於前開仁德街住處，共同以夾鏈
    袋分裝K 他命，固據證人乙○○於警詢中供述在卷（見警卷
    卷第17頁）。惟乙○○嗣後於偵查中改稱：（檢察官問：
    你怎麼知道他們是在裝K 他命）我只知道他們裝的是白色粉
    末等語（見偵卷第223 頁），復於本院審理時結證稱：我看
    過甲○○在他的住處（即高雄市○○區○○街28號5 樓之5
    ），研磨及裝填白色粉末的東西，丙○○也有在分裝，但是
    我不能確定那是K 他命，當時在警詢中因我以為分裝的就是
    K 他命，所以當時在警詢中才會說是（分裝）K 他命，但是
    我沒有辦法確定（分裝之粉末是否為K 他命）等語明確（見
    本院卷第120 頁、第123 頁、第124 頁、第127 頁），是以
    乙○○就被告丙○○參與分裝之白色粉末是否確屬K 他命既
    無法確認，則尚難據證人乙○○於警詢中推測之詞，推認被
    告丙○○所分裝之粉末即屬第三級毒品K 他命。況該次被告
    丙○○與甲○○所分裝之數量僅4 、5 小包，亦據證人乙○○證述在卷（見本院卷第124 頁），足見被告丙○○所參與
    分裝之數量非多，且甲○○亦於警詢中坦承其有施用K 他命
    之事實，則該次分裝或僅係供甲○○日後施用，然亦難據此
    推認被告丙○○確有於甲○○販入K 他命後，參與分裝或販
    賣第三級毒品之行為。
  (五)至行動電話門號0000000000號之監聽紀錄譯文（93年7 月1
    日至同年8 月3 日），觀諸其中丙○○與阿勝（即乙○○）
    於93年8 月2 日至3 日之對話（見警卷卷第61至72頁），
    無非係被告丙○○拿錢委託乙○○，向真實姓名年籍不詳綽
    號「阿正」之成年男子購買K 他命，乙○○卻以「老鷹500
    」之白粉末混充K 他命後交回，丙○○因而向乙○○質問之
    過程，縱認被告丙○○委託乙○○購入K 他命，然丙○○購
    入K 他命之用途既無證據足證係基於營利之意圖而販入，而
    其同居男友甲○○既有施用K 他命之惡習，故尚難憑此為不
    利被告丙○○之認定。又前開監聽譯文中與被告丙○○有關
    之其餘部分如附表所示，分論如下：
  附表編號1 之譯文，僅係某女向被告丙○○詢問1 盎司換算
    為幾公克，並談及1 盎司約8 至9 千元，但未提及究係何物
    1 盎司價值8 至9 千元。
  附表編號2 之譯文，對話之人均未談及究係購買何種毒品，
    亦未能證明是否究已交付搖頭丸或K 他命。
  附表編號3 之譯文，至多僅能證明被告丙○○向真實姓名年
    籍不詳綽號「快樂」之成年女子，購買代號為「褲」或「衣
    服」之物，然丙○○究係為供己施用或營利之意圖而販入，
    亦無法確認，故難據此逕為不利被告黃佩如之認定。
  附表編號4  之譯文，則全然未提及有何毒品交易之情節。
  附表編號5 、6 之譯文，撥打行動電話門號0000000000號之
    人僅提及「要叫東西」，然以「東西」代稱之物，不但未經
    扣案可查，則「東西」究屬何物，實難確認。且嗣後撥打電
    由之人改稱「我已經調到了啦」，顯見其並未自丙○○處取
    得任何物品，故此部分譯文亦難作為不利被告丙○○之認定
    。
  附表編號7 之譯文，雖真實姓名年籍不詳綽號「童和」之人
    ，向被告丙○○表示要代號「褲子」之物5 克，然黃佩如是
    否確曾交付代號「褲子」之物與綽號「童和」之人，或於何
    時、何地、以何代價為交易，均無法單憑以此譯文內容而為
    認定，是此部分譯文，亦不能據為不利被告丙○○認定之依
    據。
  附表編號8 、9 之譯文，黃佩如雖稱在「送貨」、「等我送
    東西過去」、「送過去了」，然所送之「貨」、「東西」究
    係何物，亦不能單憑監聽譯文而為被告丙○○販賣品之認定
    。
  依附表編號10、11之譯文所示，被告黃佩如則未將代號「褲
    子」之物，賣予撥打該行動電話門號之人。
  附表編號12之譯文，該真實姓名年籍不詳之人雖稱：被告丙○○有送代號褲子之物，然此人既無從知悉其真實姓名年籍
    資料，亦未出庭具結作證，以擔保其證言之可信性，則其於
    電話中之陳述，實難以之為不利被告黃佩如認定之依據。
  附表編號13之譯文，被告丙○○雖稱：「褲子喔，有ㄚ」，
    然撥打該行動電話門號之不詳姓名年籍之人，於該次談話中
    並未與甲○○或丙○○約定購買代號「褲子」之物，而警方
    亦未對此部分追查，故亦無法確認被告丙○○嗣後曾於何時
    、地，或以何代價，與該人交易代號「褲子」之物。
  準此，前開監聽譯文，均無法證明被告丙○○曾有販賣第二
    級、第三級毒品。
  (六)又內政部警政署刑事警察局93年10月11日刑鑑字第09301729
    52號鑑驗通知書，僅能證明本件於同案被告甲○○於案發之
    際，其背包內及仁德街住處內所查獲之白色粉末1 包（驗後
    毛重100.99公克，經檢驗出含第三級毒品K 他命成分）、白
    色粉末1 包（驗後毛重1.62公克，經檢驗出含第三級毒品K
    他命成分）、搖頭丸半顆（驗後毛重0.07公克，經檢驗出含
    第二級毒品MDMA成分）、白色粉末1 包（驗後毛重7.15公克
    ，經檢驗出含第三級毒品K 他命成分）等物，分別係第二、
    三級毒品，然亦無法作為佐證被告丙○○確涉有販賣第二、
    三級毒品之依據。
六、綜上所述，公訴人所指之前揭事證，既均無法使本院形成被
    告丙○○涉犯販賣第二、三毒品犯行之確信心證。此外，復
    查無其他積極證據，足資證明被告犯有公訴人所指之犯行，
    是被告丙○○販賣第二級、第三級毒品犯罪即屬不能證明。
    從而，自應為被告丙○○無罪之諭知。
據上論斷，應依刑事訴訟法第301條第1項前段，判決如主文。
本案經檢察官戊○○到庭執行職務。
中    華    民    國    95    年    2     月    27    日
                  刑事第八庭    審判長法  官  李政庭
                                      法  官  黃宣撫
                                      法  官  李育信
以上正本證明與原本無異。
如不服本判決，應於收受送達後10日內向本院提出上訴書狀。
中    華    民    國    95    年    2     月    27    日
                                      書記官  洪生輝
【附表】
┌──┬────┬──────────────────┬──────┐
│編號│通話時間│通         話          內         容│備        註│
├──┼────┼──────────────────┼──────┤
│ 1  │93年7月4│使用0000000000門號之人（甲：彭仔）  │見93年8月6日│
│    │日下午23│使用0000000000門號之人（乙：女）    │高市警刑大偵│
│    │時34分43│                                    │十二字第0930│
│    │秒      │乙：喂、佩如、彭仔在嗎。            │009954號卷（│
│    │        │甲：不在，什麼事。                  │即警卷）第│
│    │        │乙：沒有，我要問他一盎司幾克。      │32頁        │
│    │        │甲：一盎司二十八克。                │            │
│    │        │乙：不是二十四克嗎。                │            │
│    │        │甲：二十八克。                      │            │
│    │        │乙：那現在一盎司約多少錢。          │            │
│    │        │甲：約八至九千元。                  │            │
│    │        │乙：那如果二十三克六千何不合理。    │            │
│    │        │甲：二十三克六千喔，你就用二十八克除│            │
│    │        │    八千這樣算。                    │            │
│    │        │乙：那如花十克一萬，伐步伐算。      │            │
│    │        │甲：花一克是八百。                  │            │
│    │        │乙：好。                            │            │
├──┼────┼──────────────────┼──────┤
│ 2  │93年7月6│使用0000000000門號之人（甲：佩茹）  │見上揭卷第34│
│    │日下午20│使用0000000000門號之人（乙）        │頁          │
│    │時44分29│                                    │            │
│    │秒      │乙：妹妹喔，你問彭仔看看，我欠他二千│            │
│    │        │    一嗎，還他後是不是可以再先拿二克│            │
│    │        │    （毒品），我改天在還他，看他好不│            │
│    │        │    好。                            │            │
│    │        │甲：好你等一下，沒關係、好OK。      │            │
│    │        │乙：你下來我不知道。                │            │
│    │        │甲：好OK。                          │            │
├──┼────┼──────────────────┼──────┤
│ 3  │93年7月 │使用0000000000門號之人（甲：彭仔）  │見上揭卷第39│
│    │12日下午│使用0000000000門號之人（乙：女，快樂│、40頁      │
│    │22時43分│）                                  │            │
│    │40秒    │                                    │            │
│    │        │乙：喂。                            │            │
│    │        │甲：我是快樂。                      │            │
│    │        │乙：我是佩如，現在能不能送。        │            │
│    │        │甲：要多少。                        │            │
│    │        │乙：衣服多少。                      │            │
│    │        │甲：衣服一件三百。                  │            │
│    │        │乙：衣服六件，那褲子三件二千嗎。    │            │
│    │        │甲：對啦。                          │            │
│    │        │乙：那各六件。                      │            │
│    │        │甲：我不知道還有沒有那麼多，褲子剩三│            │
│    │        │    件而已。                        │            │
│    │        │乙：沒關係那你拿三件衣服給我，另外還│            │
│    │        │    有沒有紅豆。                    │            │
│    │        │甲：有呀。                          │            │
│    │        │乙：好不好？怎麼算。                │            │
│    │        │甲：一顆五十元。                    │            │
│    │        │乙：五十。                          │            │
│    │        │甲：很合理。                        │            │
│    │        │乙：先送二顆來是看看。              │            │
│    │        │甲：好啦。                          │            │
│    │        │乙：什麼時候會到。                  │            │
│    │        │甲：二十分鐘。                      │            │
│    │        │乙：好ok。                          │            │
├──┼────┼──────────────────┼──────┤
│ 4  │93年7月 │使用0000000000門號之人（甲：佩如）  │見上揭卷第41│
│    │12日上午│使用0000000000門號之人（乙：毒品上游│頁          │
│    │02時59分│）                                  │            │
│    │58秒    │                                    │            │
│    │        │甲：喂                              │            │
│    │        │乙：ㄟ怎樣                          │            │
│    │        │甲：你是在哪裡呀                    │            │
│    │        │乙：我在力新                        │            │
│    │        │甲：力新？                          │            │
│    │        │乙：嘿！那個鳳山建國路跟青年路      │            │
│    │        │甲：哇......                        │            │
│    │        │乙：不要哇哇！你叫阿彭仔聽，叫彭仔，│            │
│    │        │    沒辦法好不好好朋友不要這樣，好不│            │
│    │        │    好？                            │            │
│    │        │甲：我現在沒有車子，想說近近的，騎摩│            │
│    │        │    托車過去給你                    │            │
│    │        │乙：阿不然就坐車來呀，沒關係阿，你要│            │
│    │        │    進來時跟他說要找206阿，我們在汽 │            │
│    │        │    車旅館呀                        │            │
│    │        │甲：建國路跟青年路喔                │            │
│    │        │乙：還有鳳山建國路跟青年路，剛好澄清│            │
│    │        │    湖這邊，靠近這邊，好啦！委屈一下│            │
│    │        │    啦！跟彭仔講一下，委屈一下，好不│            │
│    │        │    好？                            │            │
│    │        │甲：我到了再打電話給你好ㄌ          │            │
│    │        │乙：你知不知道                      │            │
│    │        │甲：我不太清楚，我問問看他好ㄌ      │            │
│    │        │乙：好好！你叫伊不要這樣賺錢就不賺，│            │
│    │        │    好不好？沒改天都不要叫ㄌ，我叫志│            │
│    │        │    哥改天都不要叫ㄌ，志哥講跟彭仔叫│            │
│    │        │    ，因為這幾天都一直叫他，他也知道│            │
│    │        │    阿，好不好？                    │            │
│    │        │甲：喔                              │            │
├──┼────┼──────────────────┼──────┤
│ 5  │93年7月 │使用0000000000門號之人（甲：佩如）  │見上揭卷第42│
│    │12日上午│使用0000000000門號之人（乙：小蟲之友│頁          │
│    │03時30分│人）                                │            │
│    │57秒    │                                    │            │
│    │        │甲：喂                              │            │
│    │        │乙：喂！我小蟲的朋友                │            │
│    │        │甲：嘿                              │            │
│    │        │乙：要叫東西                        │            │
│    │        │甲：我等一下打給你，好不好？        │            │
│    │        │乙：多久                            │            │
│    │        │甲：我過五分鐘後打電話給你          │            │
│    │        │乙：好！拜拜！                      │            │
├──┼────┼──────────────────┼──────┤
│ 6  │93年7月 │使用0000000000門號之人（甲：佩如）  │見上揭卷第42│
│    │12日上午│使用0000000000門號之人（乙：小蟲之友│頁          │
│    │03時37分│人）                                │            │
│    │46秒    │                                    │            │
│    │        │甲：喂！你哪一位                    │            │
│    │        │乙：我已經調到了啦                  │            │
│    │        │甲：喔                              │            │
│    │        │乙：沒關係啦                        │            │
│    │        │甲：因為我人在鳳山，就算你現在叫，我│            │
│    │        │    還要從鳳山趕回去家裡面，再拿東西│            │
│    │        │    ，還有一段時間                  │            │
│    │        │乙：因為我們很趕阿                  │            │
│    │        │甲：啥                              │            │
│    │        │乙：那就沒關係，下次再打電話給你    │            │
│    │        │甲：喔                              │            │
├──┼────┼──────────────────┼──────┤
│ 7  │93年7月 │使用0000000000門號之人（甲：佩如）  │見上揭卷第42│
│    │12日上午│使用0000000000門號之人（乙：童和）  │頁          │
│    │03時43分│                                    │            │
│    │35秒    │甲：喂                              │            │
│    │        │乙：喂！喔不好意思，我是小蟲的朋友  │            │
│    │        │甲：嘿                              │            │
│    │        │乙：阿他介紹我說跟你那個我要...褲子 │            │
│    │        │甲：你要褲子喔                      │            │
│    │        │乙：對，五顆，現在有嗎？五克五克不是│            │
│    │        │    ...                             │            │
│    │        │甲：我現在在鳳山ㄋㄟ                │            │
│    │        │乙：在鳳山喔                        │            │
│    │        │甲：我現在鳳山，我要趕回去          │            │
│    │        │乙：你大概要多久可以到市區？我在錢櫃│            │
│    │        │甲：你在錢櫃喔，我等一下打給你，好不│            │
│    │        │    好？你沒有顯示號碼ㄋㄟ          │            │
│    │        │乙：我手機現在不可以... 不方便顯示耶│            │
│    │        │    ，你大概幾點會回到市區，我打給你│            │
│    │        │    ，好嗎？                        │            │
│    │        │甲：嗯...過二十分鐘，好不好？       │            │
│    │        │乙：二十分鐘嗎                      │            │
│    │        │甲：對                              │            │
│    │        │乙：好！那你騎慢一點喔              │            │
│    │        │甲：好                              │            │
│    │        │乙：那...拜拜                       │            │
├──┼────┼──────────────────┼──────┤
│ 8  │93年7月 │使用0000000000門號之人（甲：佩如）  │見上揭卷第43│
│    │12日上午│使用0000000000門號之人（乙：小蟲）  │頁          │
│    │03時48分│                                    │            │
│    │28秒    │乙：喂                              │            │
│    │        │甲：喂！怎樣                        │            │
│    │        │乙：嘿！五姐喔                      │            │
│    │        │甲：嘿                              │            │
│    │        │乙：我兩個朋友有沒有打給你          │            │
│    │        │甲：有，有一個他已經調到了，因為我剛│            │
│    │        │    好在送貨那邊收不到訊號，所以    │            │
│    │        │    ......                          │            │
│    │        │乙：華納ㄟ嗎                        │            │
│    │        │甲：我不知ㄋㄟ，阿一個錢櫃ㄟ，錢櫃ㄟ│            │
│    │        │    要等我送東西過去......          │            │
│    │        │乙：錢櫃ㄟ你尬送過去阿              │            │
│    │        │甲：嘿不要緊喔                      │            │
│    │        │乙：你緊尬送啦！黑我朋友啦          │            │
│    │        │甲：喔！好ㄚ，因為我要看邁仔        │            │
│    │        │乙：華納ㄟ調到了喔                  │            │
│    │        │甲：華納嘿講調到了                  │            │
│    │        │乙：沒采我尬你介紹那個生意，無采尹嘿│            │
│    │        │    都五千五千ㄉㄟ寄，華納那個是大頭│            │
│    │        │    家ㄋㄟ                          │            │
│    │        │甲：是喔                            │            │
│    │        │乙：嘿屏東ㄟ大頭家ㄋㄟ！拜託ㄟ，嘿隨│            │
│    │        │    便叫都胡八賺他是大手筆ㄉ        │            │
│    │        │甲：是喔，他打給我，我剛好在鳳山    │            │
│    │        │乙：是你才要你送ㄋㄟ，如果是彭仔我就│            │
│    │        │    不理他ㄌ，阿那個錢櫃ㄉ要趕快用一│            │
│    │        │    用，不然他等一下... 因為他難得下│            │
│    │        │    來一天，他要回去雲林            │            │
│    │        │甲：好好！我在等他電話，因為他沒有留│            │
│    │        │    電話號碼                        │            │
│    │        │乙：0000000000，他叫童和，你打給他  │            │
│    │        │甲：好！我用我ㄉ手機打給他          │            │
│    │        │乙：你跟他說小蟲介紹的              │            │
│    │        │甲：好                              │            │
├──┼────┼──────────────────┼──────┤
│ 9  │93年7月 │使用0000000000門號之人（甲：佩如）  │見上揭卷第44│
│    │12日上午│使用0000000000門號之人（乙：童和）  │頁          │
│    │04時42分│                                    │            │
│    │05秒    │甲：喂                              │            │
│    │        │乙：喂！妹妹喔                      │            │
│    │        │甲：嘿                              │            │
│    │        │乙：你送過來了嗎                    │            │
│    │        │甲：送過去了ㄚ，我弟弟送過去了      │            │
│    │        │乙：阿怎麼沒有打給我                │            │
│    │        │甲：他快到了吧，他在路上了          │            │
│    │        │乙：那麻煩妳了，謝謝，拜拜          │            │
│    │        │甲：好，拜拜                        │            │
├──┼────┼──────────────────┼──────┤
│ 10 │93年7月 │使用0000000000門號之人（甲：佩如）  │見上揭卷第44│
│    │12日上午│使用0000000000門號之人（乙：小童之姐│頁          │
│    │05時26分│）                                  │            │
│    │17秒    │                                    │            │
│    │        │甲：喂                              │            │
│    │        │乙：喂！你好，我是小童的姐姐        │            │
│    │        │甲：小童的姐姐，嘿                  │            │
│    │        │乙：你身上有東西嗎                  │            │
│    │        │甲：沒有褲子了喔                    │            │
│    │        │乙：喔！那不用了！謝謝              │            │
│    │        │甲：好                              │            │
├──┼────┼──────────────────┼──────┤
│ 11 │93年7月 │使用0000000000門號之人（甲：佩如）  │見上揭卷第47│
│    │14日上午│使用0000000000門號之人（乙：珍妮）  │頁          │
│    │03時03分│                                    │            │
│    │24秒    │甲：喂                              │            │
│    │        │乙：喂！彭仔在家嗎?                 │            │
│    │        │甲：彭仔在睡覺ㄋㄟ。                │            │
│    │        │乙：他在睡喔，ㄚ你那裡還有褲?       │            │
│    │        │甲：你哪一位?                       │            │
│    │        │乙：啥                              │            │
│    │        │甲：你哪一位?                       │            │
│    │        │乙：ㄚ…我哪位?…我珍妮啦。         │            │
│    │        │甲：啥!珍妮喔。                     │            │
│    │        │乙：嘿呀!你那裡還有褲?              │            │
│    │        │甲：我看麥ㄟ。                      │            │
│    │        │乙：好。                            │            │
│    │        │甲：沒有。                          │            │
│    │        │乙：沒有喔。出完了喔。              │            │
│    │        │甲：嘿。                            │            │
│    │        │乙：是喔!好啦。                     │            │
├──┼────┼──────────────────┼──────┤
│ 12 │93年7月 │使用0000000000門號之人（甲：彭仔）  │見上揭卷第48│
│    │16日下午│使用0000000000門號之人（乙）        │頁          │
│    │17時16分│                                    │            │
│    │35秒    │甲：喂。                            │            │
│    │        │乙：喂、彭仔你在睡覺。              │            │
│    │        │甲：沒有什麼是。                    │            │
│    │        │乙：你不是台灣有一批貨嗎。          │            │
│    │        │甲：對、你講。                      │            │
│    │        │乙：那批貨怎樣，不錯吧。            │            │
│    │        │甲：還可以。                        │            │
│    │        │乙：你上次在睡覺，佩如不是有送一些褲│            │
│    │        │    子過來，你知道嗎，那這一批有沒有│            │
│    │        │    比上次那一批貨好。              │            │
│    │        │甲：差很多。                        │            │
│    │        │乙：一克多少。                      │            │
│    │        │甲：一樣。                          │            │
│    │        │乙：七百喔，我要上班了你能不能送過來│            │
│    │        │    。                              │            │
│    │        │甲：你幾點上班。                    │            │
│    │        │乙：你要在六點半以前送過來。        │            │
│    │        │甲：好。                            │            │
│    │        │乙：你現在起來送過來，二克喔。      │            │
│    │        │甲：好。                            │            │
├──┼────┼──────────────────┼──────┤
│ 13 │93年7月 │使用0000000000門號之人（甲：佩如；丙│見上揭卷第52│
│    │20日下午│：彭仔）                            │頁          │
│    │20時52分│使用0000000000門號之人（乙）        │            │
│    │01秒    │                                    │            │
│    │        │甲：喂                              │            │
│    │        │乙：喂！彭仔ㄋㄟ                    │            │
│    │        │甲：有什麼事                        │            │
│    │        │乙：沒有！他在幹麻                  │            │
│    │        │甲：他在看電視                      │            │
│    │        │乙：看電視喔！沒有！問看他有沒有褲子│            │
│    │        │    阿（k它命）                     │            │
│    │        │甲：褲子喔，有ㄚ                    │            │
│    │        │乙：是喔！你叫他聽一下              │            │
│    │        │丙：喂                              │            │
│    │        │乙：你在睡覺喔                      │            │
│    │        │丙：嘿！怎樣                        │            │
│    │        │乙：你那邊有沒有褲子ㄚ              │            │
│    │        │丙：剩兩條ㄚ                        │            │
│    │        │乙：你那好不好ㄚ                    │            │
│    │        │丙：在那個五個家你有玩到那個ㄚ      │            │
│    │        │乙：就那個喔                        │            │
│    │        │丙：嗯                              │            │
│    │        │乙：好吧我想一下再打給你            │            │
│    │        │丙：好                              │            │
└──┴────┴──────────────────┴──────┘


司法院資訊處製作；財團法人民間司法改革基金會備份。
